【裁判字號】    94,上訴,1037
【裁判日期】    950119
【裁判案由】    違反槍砲彈藥刀械管制條例等
【裁判全文】
臺灣高等法院臺中分院刑事判決        94年度上訴字第1037號
上  訴  人
即  被  告  寅○○
                    （現在臺灣臺中監獄執行中）
選任辯護人  廖志堯  律師
上  訴  人
即  被  告  庚○○
上列上訴人因違反槍砲彈藥刀械管制條例等案件，不服臺灣彰化
地方法院92年度訴字第427號中華民國94年1月19日第一審判決（
起訴案號：臺灣彰化地方法院檢察署91年度偵字第7051、7396、
7399、8171、8216、8217、8218、8220、8221、8223、8224、8
225、8226、8227、8603、8604、8605、8606號、92年度偵字第6
17、618、619、620、621、623、624、625、626、627、633、69
5、701、703、704、705、706、815、2013號，移送併辦案號：9
1年度偵字第5389號、92年度偵字第2669、2671、2672、2673、2
674、4511、4677號）提起上訴，及檢察官移送併辦（臺灣彰化
地方法院檢察署94年度偵字第1657、1658、1659、1660、3217號
），本院判決如下：
    主  文
原判決關於寅○○常業重利、槍砲及執行刑部分暨庚○○部分撤
銷。
寅○○共同以乘他人急迫貸以金錢，而取得與原本顯不相當之重
利為常業，處有期徒刑貳年拾月，扣案之行動電話參支，沒收。
又未經許可，寄藏可發射子彈具有殺傷力之改造手槍，處有期徒
刑參年，併科罰金新臺幣伍拾萬元，罰金如易服勞役，以罰金總
額與陸個月之日數比例折算；扣案如附表參所示之物，均沒收。
庚○○共同以乘他人急迫貸以金錢，而取得與原本顯不相當之重
利為常業，處有期徒刑壹年陸月，扣案之行動電話參支，沒收。
其他上訴駁回。
寅○○撤銷改判與上訴駁回部分所處之有期徒刑，應執行有期徒
刑陸年。
    事  實
一、寅○○前曾因常業重利犯行（犯罪時間自民國89年6月間起
    至90年4月間止，係受僱於人），於92年12月18日經本院以
    92年度上訴字第1165號判處有期徒刑一年二月，於93年3月
    14日確定。詎其於90年4月間前案最後一次常業重利犯行後
    之90年9月間，因缺款償付家中貸款等因素，為圖牟利，竟
    又另行基於自行經營常業重利之犯意，自90年9月間某日起
    ，承租位於彰化縣社頭鄉山湖村鴻門巷9弄25號透天房屋作
    為據點，並以每人月薪新臺幣（下同）三萬元之代價，先後
    僱用與之共同具有常業重利犯意聯絡之庚○○（自91年1月
    初起受僱，後於91年3月間因祖母生病暫行離職，後又自91
    年8月底起基於承前之常業重利犯意而受僱於寅○○）、傅
    國賓（係於如附表壹編號五所示之時間向寅○○借款後，乃
    自91年2月間起至同年9月初止受僱，業經臺灣彰化地方法院
    判處有期徒刑一年四月確定）、己○○（自91年9月9日起受
    僱，業經臺灣彰化地方法院判處有期徒刑六月，如易科罰金
    ，以參佰元折算壹日確定）、真實姓名、年籍不詳之成年男
    子及真實姓名不詳、已成年之「謝小姐」等人（庚○○、己
    ○○、傅國賓就如附表壹、附表貳所示之行為，分別於其等
    受僱期間內互具有犯意之聯絡），並在報紙上刊登借貸廣告
    或以夾報方式分送廣告，並以寅○○所有之行動電話【計有
    ：門號0000000000號（MOTOROLA廠牌）、0000000000號（SA
    GEM廠牌）、00000 00000號（BENQ廠牌）及0000000000號】
    供作聯絡重利借款之工具。俟如附表壹所示因急迫需款、已
    滿十八歲之人，依前開廣告或夾報撥打電話前來之際，即與
    借款人約定在彰化縣埔鹽鄉○○路廟、彰化縣田中鎮達德商
    工前、彰化縣員林鎮千輝大賣場、員林工商前、東山派山所
    旁、彰化縣溪湖鎮○○路旁、彰化縣田尾鄉田尾國小、田尾
    路上之田尾加油站旁、南鎮國小、彰化縣永靖鄉○○路金牌
    加油站旁、彰化縣社頭鄉源豐超市前、社頭火車站、朝興國
    小或借款人之住宅前等地見面以商談重利借款之事宜（主要
    由寅○○、庚○○負責放貸及約定收取利息方式），其借款
    方式原則上每借本金一萬元，十天一期，每期利息為二千元
    ，於交付借款時預扣第一期之利息，有時另收取手續費，並
    須交付國民身分證及簽發面額為借款金額加倍之本票供擔保
    （惟亦有不同之計息方式等情，詳見附表壹所載），而以前
    開借款方法取得與原本顯不相當之重利，並均恃以為生而以
    之為常業。
二、寅○○為催討上開借款之本金及利息，乃與傅國賓共同基於
    恐嚇危害安全及以強暴方式妨害人行使權利之概括犯意聯絡
    【其中如附表貳編號四之部分，其二人另與黃有盈（所犯強
    制罪等犯行，另由臺灣彰化地方法院於92年12月9日以92年
    度易字第978號案件判處有期徒刑三月，如易科罰金，以參
    佰元折算壹日）及姓名年籍不詳之成年男子間，具有犯意之
    聯絡】，連續對詹金、陳素如、楊麗玉、張詩如、吳文得
    ，以加害生命、身體、財產之方式恐嚇，使吳文得等人心生
    畏懼，致生危害於其等之安全（恐嚇危害安全之犯罪情節，
    詳如附表貳編號一至五所載）；並連續妨害楊麗玉、張詩如
    行使權利（妨害人行使權利之犯罪情節，詳如附表編號四、
    五所載），而以前開方式催討重利借款之本金、利息。
三、寅○○明知其未經主管機關許可，不得寄藏、持有具有殺傷
    力之槍、彈，於88年間某日，在臺中市○○路某處，因真實
    姓名不詳、綽號「阿勇」之成年男子，積欠寅○○借款無力
    清償（無證據足認有重利情事），而將如附表參所示具有殺
    傷力之槍、彈及如附表參編號六、九刮號內所載於鑑驗時業
    經試射完畢之具有殺傷力之子彈，交付予寅○○，作為質押
    上開借款之用，寅○○仍加以收受，且與該綽號「阿勇」之
    男子約定，於其清償欠款之前，由寅○○代其保管上開槍、
    彈，待綽號「阿勇」之男子清償欠款後，寅○○始將上揭槍
    、彈交還與綽號「阿勇」之男子，而自該時起未經許可，予
    以寄藏保管。嗣於91年10月10日上午11時許，為警在彰化縣
    社頭鄉山湖村鴻門巷9弄25號查獲寅○○、庚○○、己○○
    前開所為之常業重利、恐嚇、強制罪及寅○○所犯未經許可
    、寄藏槍、彈之犯行，並扣得寅○○所有、供以聯絡重利借
    款所用之行動電話三支【計有：門號0000000000號（MO
    TOROLA廠牌）0000000000號（SAGEM廠牌）、0000000000號
    （BENQ廠牌）各一支】、如附表壹所示借款時供以擔保之國
    民身分證等證件、本票（部分已由警方發還與借款人）及如
    附表參編號一至六所示具殺傷力之槍、彈及如附表參編號六
    刮號內所載於鑑驗時業經試射完畢之具有殺傷力之子彈一顆
    ；復於91年11月13日下午2時10分許，再由警方借提其前往
    彰化縣社頭鄉山湖村鴻門巷9弄地下室停車場內之白色廢棄
    自小客車後車廂，起出如附表參編號七至十所示具有殺傷力
    之槍、彈及如附表參編號九刮號內所載於鑑驗時業經試射完
    畢之具有殺傷力之子彈一顆。
四、寅○○前曾於90年3月7日，因重利案件為警查獲後冒用其弟
    「鄭政佑」之名義應訊之偽造署押犯行，經臺灣彰化地方法
    院員林簡易庭於91年5月26日以91年度員簡字第43號判處有
    期徒刑四月，得易科罰金確定（與他案接續執行，尚未執行
    完畢，不構成累犯）。詎竟仍不知警惕，於91年10月10日上
    午11時許因本案之常業重利等犯行為警查獲後，竟又另行起
    意基於偽造署押之單一接續犯意，未經其弟弟鄭政祐之同意
    ，接續於如附表肆所示之警詢筆錄等文件上偽簽「鄭政祐」
    之署名，並偽蓋指印（偽造署押之數目詳見附表肆所載），
    足以生損害於警察機關對於犯罪偵查之正確性及鄭政祐本人
    。旋因員警林盈達詢問有關鄭政祐服役之部隊信箱號碼及地
    址等資料時，寅○○均無法應答，乃為員警林盈達懷疑其有
    冒名應訊情事，後經寅○○於同日下午6時50分許製作第二
    份警詢筆錄時向警方自白而查獲。
五、案經臺灣彰化地方法院檢察署檢察官指揮彰化縣警察局北斗
    分局、田中分局、二林分局查獲，報請臺灣彰化地方法院檢
    察署檢察官偵查起訴，及移送本院併案審理。
    理  由
一、訊據上訴人即被告（以下稱被告）寅○○固坦承有常業重利
    、非法寄藏槍、彈之行為，惟矢口否認有何恐嚇危害安全及
    強制罪之犯行，辯稱：本件向借款人討債時只有大小聲而已
    ，沒有說恐嚇的話，也沒有強制行為；又伊自89年起就一直
    經營重利，本案應為前案既判力效力所及云云。被告庚○○
    坦認有受僱於被告寅○○經營重利之情事。惟查：
  (一)被告寅○○於92年1月9日偵訊時供稱：「問：為何查扣身分
    證中經追問被害人結果，有些人是在89、90（年）借貸的？
    ）那些是別家委託我們代收的。（問：為何有被害人說現在
    還有其他人去討債？）這些被害人是另外向別人借的，不是
    向我們借的。（問：在社頭經營地下錢莊何時開始？）90
    年開始至91年10月10日滿一年，有租約，是透過朋友租的，
    月租六千元，每月繳，我是從承租開始在該地經營。（問：
    在南投地方因重利罪於89年8月間被南投草屯分局查獲？）
    這件是我受僱別人，時間不到一個月。（問：在彰化地區因
    重利案於90年4月初被彰化警察局查獲？）是的，這我也是
    受僱別人，約做了二、三個月，在90年舊曆年過後開始受僱
    。（問：在社頭鄉經營的時間約從90年10 月開始，這是否
    與之前受僱他人重利放貸有否連貫想法？或是另外想要經營
    ？）在90年8、9月間因被錢逼，我家貨款三、四百萬，另外
    民事案要賠人家五十餘萬，所以才想說放貸重利較好賺才又
    去租屋經營。（問：在你90年8、9月有此想法之前，是否仍
    有經營之意？）90年4月我被查獲至90年8、9月間我沒有想
    要經營地下錢莊，是因來債務問題才想去經營。」等語（見
    91年度偵字第7051號卷第210頁起）；復於原審92年6月13日
    訊問時供稱：「（問：前案重利後有無想過要再犯重利？）
    沒有想再犯，因後來於90年9月時因我欠人家錢，被討債及
    其他經濟壓力才又犯」一語，足認被告寅○○本案之常業重
    利犯行係另行起意所為。證人壬○○、丙○○、丁○○、丑
    ○○於本院審理中之證言，均不足為被告寅○○有利之證明
    ，附此敘明。
  (二)被告寅○○有與傅國賓以如附表貳所示之恐嚇危害安全及強
    制犯行討債等情，亦據證人即如附表貳所示之被害人吳文得
    、詹金蔥之夫吳榮順、陳素如、楊麗玉、張詩如分別於警詢
    、偵查證述明確，另有關附表貳編號四之部分，復經證人楊
    麗玉於原審92年度易字第九七八號一案審理時證述綦詳，被
    告寅○○上開所辯，尚無可信。
  (三)共同被告己○○係自91年9月9日起受僱於被告寅○○從事收
    取本金、利息等工作一情，已據被告己○○於警、偵訊時供
    明。
  (四)被告寅○○承租房屋並刊登廣告以經營重利，並以每人月薪
    三萬元僱用被告庚○○、己○○及同案被告傅國賓等人，顯
    見渠等均有以犯重利恃以為生而為常業之意甚明。
  (五)被告寅○○、庚○○與共案被告己○○、傅國賓於警詢、偵
    查及原審訊問、準備程序之供述及其等以證人身分於原審審
    理時之證述、證人即如附表壹所示之被害人周清濃等人、證
    人林盈達警員、莊杰偉警員、黃有盈等人分別於警詢、偵查
    、原審訊問及審理時之證述、如附表壹所示供質押之本票、
    警方發還身分證等證件之贓物認領保管單、本院92年度上訴
    字第1165號刑事判決、本院92年度易字第978號刑事判決、
    內政部警政署刑事警察局91年12月5日刑鑑字第091028761 1
    號槍彈鑑定書、91年12月30日刑鑑字第0910315461號槍彈鑑
    定書、如附表肆所示之警詢筆錄等文件各一份在卷可憑，並
    有被告寅○○所有、供經營常業重利犯行所用之行動電話三
    支、如附表參所示具有殺傷力之槍、彈扣案可佐，本件事證
    明確，被告寅○○、庚○○之犯行均洵堪認定（至卷內「彰
    化縣警察局北斗分局偵辦傅國賓、己○○、庚○○、鄭政佑
    等人涉嫌經營地下錢莊被害人名冊」所列除附表壹所示借款
    人以外之其餘人員，或因其借款時間為被告寅○○前案常業
    重利之既判力效力所及、或因無證據足認有無借款及是否因
    急迫等情而借款，自無從於本案併為審理；又有關證人林進
    益、林河省於警詢及原審審理時雖指證因林進益之子林清嘉
    曾向錢莊借款（借款之時間、金額、計息方式等相關情形均
    不明）而遭恐嚇及毀損家中物品等情。惟因證人林進益、林
    河省於原審審理時均無法指認是否係被告寅○○、庚○○及
    同案被告己○○、傅國賓等人所為，且被告寅○○、庚○○
    及同案被告己○○、傅國賓均堅決否認有為此部分之犯行，
    是既乏前開重利、恐嚇及毀損行為係被告寅○○、庚○○及
    同案被告己○○、傅國賓所為而與其等所犯之前開常業重利
    犯行具有牽連犯之裁判上一罪之事證，該部分亦難於本案併
    為審理，附予敘明）。
二、按槍砲彈藥刀械管制條例於94年1月26日經總統令修正公布
    ，於同年月28日生效，刪除第11條，將第8條修正為：「未
    經許可，製造、販賣或運輸鋼筆槍、瓦斯槍、麻醉槍、獵槍
    、空氣槍或第四條第一項第一款所定其他可發射金屬或子彈
    具有殺傷力之各式槍砲者，處無期徒刑或五年以上有期徒刑
    ，併科新臺幣一千萬元以下罰金。未經許可，轉讓、出租或
    出借前項所列槍枝者，處五年以上有期徒刑，併科新臺幣一
    千萬元以下罰金。意圖供自己或他人犯罪之用，而犯前二項
    之罪者，處無期徒刑或七年以上有期徒刑，併科新臺幣一千
    萬元以下罰金。未經許可，持有、寄藏或意圖販賣而陳列第
    一項所列槍枝者，處三年以上十年以下有期徒刑，併科新臺
    幣七百萬元以下罰金。第一項至第三項之未遂犯罰之。」被
    告寅○○行為後，法律有變更，依刑法第2條第1項但書規定
    ，應適用較有利於行為人之修正前槍砲彈藥刀械管制條例第
    11條第4項規定處斷。核被告寅○○、庚○○所為，均係犯
    刑法第345條之常業重利罪；被告寅○○另犯刑法第305條之
    恐嚇危害安全罪、第304條第1項之強制罪、第217條之偽造
    署押罪、修正前槍砲彈藥刀械管制條例第11條第4項之未經
    許可，寄藏改造槍枝罪、第12條第4項之未經許可，寄藏子
    彈罪。起訴書雖認被告所為係犯修正前槍砲彈藥刀械管制條
    例第11條第4項之未經許可，持有改造手槍罪、同條例第12
    條第4項之未經許可，持有子彈罪，惟寄藏之行為當然含有
    持有之性質，持有為寄藏當然之結果，本院逕行改依寄藏之
    行為論斷即可，並無變更引用法條之問題，併予敘明。本件
    起訴書雖未敘及(一)被告寅○○、庚○○所為如附表壹編號二
    、四至六、七、九、十八、十九、二十一、二十四、三十五
    、三十六、五十所示之常業重利犯行；(二)被告寅○○所為如
    附表貳編號二、四、五所示之恐嚇危害安全及強制罪犯行。
    然(一)部分與已起訴之被告寅○○、庚○○所為常業重利犯行
    間，具有常業犯實質一罪之關係（其中附表壹編號五十部分
    ，經檢察官移送本院併案審理）；(二)部分與被告寅○○所為
    常業重利犯行間，具有牽連犯之裁判上一罪關係，均為起訴
    效力所及，本院自應併予審理，附此敘明。被告寅○○、庚
    ○○與同案被告己○○、傅國賓之間，就附表壹所示之常業
    重利犯行，於被告庚○○與同案被告己○○、傅國賓受僱期
    間內，互有犯意之聯絡與行為分擔；被告寅○○就附表貳編
    號一至三、五所示之恐嚇危害安全及強制罪犯行，及被告寅
    ○○與同案被告傅國賓、黃有盈及姓名年籍不詳之成年男子
    間，就附表貳編號四所示之恐嚇危害安全及強制罪犯行，各
    具有犯意聯絡與行為分擔，均應論以共同正犯。被告寅○○
    先後多次偽造如附表肆所示署押之犯行，係本於同一犯意之
    接續多次行為，為接續犯，應論以單純之一罪；又其以寄藏
    之意思而持有如附表參所示具殺傷力之槍、彈，其持有槍枝
    及子彈之行為，為寄藏之當然結果。且其以一行為寄藏如附
    表參所示之槍、彈，為想像競合犯，應依刑法第55條規定，
    從一較重之未經許可，寄藏改造槍枝罪處斷。被告寅○○先
    後多次所為如附表貳編號一至五所示之恐嚇危害安全及先後
    二次所為如附表貳編號四、五所示之強制犯行，均時間緊接
    ，犯罪構成要件相同，顯係基於概括之犯意反覆為之，均為
    連續犯，應依連續犯之規定，各論以一罪，並均加重其刑。
    被告寅○○所犯上開常業重利犯行，與恐嚇危害安全及強制
    犯行間，具有方法、結果之牽連關係，應依刑法第55條之規
    定，從一較重之常業重利罪處斷（公訴人認被告寅○○所為
    常業重利與恐嚇危害安全犯行間，係屬各別起意之數罪關係
    ，容有誤會，併予敘明）。被告寅○○所犯上開常業重利罪
    、未經許可，寄藏改造槍枝罪及偽造署押罪三罪間，犯意各
    別，行為互殊，應予分論併罰。原審以被告罪證明確，予以
    論罪科刑，固非無見。惟查原審未及審酌附表壹編號五十之
    犯行；復未及比較適用槍砲彈藥刀械管制條例修正公布之情
    形，均有未合。被告寅○○上訴對常業重利部分，謂係為前
    案既判力所及，槍砲部分請求從輕量刑；被告庚○○請求從
    輕量刑，雖無可取，然原判決關於寅○○常業重利、槍砲及
    執行刑部分暨庚○○部分，既有可議之處，仍屬無可維持。
    應由本院將此部分，予以撤銷改判。爰審酌被告寅○○、庚
    ○○之素行、犯罪之動機、目的、手段、對如附表壹、貳所
    示被害人所生之危害、被告庚○○受僱參與常業重利犯行之
    程度、期間、被告寅○○寄藏槍、彈之數量非少，對社會治
    安之影響重大、其冒名應訊偽造署押，對警察機關犯罪偵查
    之正確性、鄭政祐本人之損害及被告寅○○、庚○○犯罪後
    之態度等一切情狀，分別量處如主文第二項、第三項所示之
    刑，就被告寅○○部分，諭知罰金諭知易服勞役之折算標準
    。至於被告寅○○所犯偽造署押部分，原審審酌被告寅○○
    之素行、犯罪之動機、目的、手段，其冒名應訊偽造署押，
    對警察機關犯罪偵查之正確性、鄭政祐本人之損害及犯罪後
    之態度等一切情狀，並引用刑法第217條第1項，量處有期徒
    刑八月，就偽造之署押依刑法第219條，宣告沒收。認事用
    法均無不合，量刑亦屬妥適，被告寅○○此部分之上訴，為
    無理由，應予駁回。又原判決就被告寅○○所定之執行刑，
    因部分罪刑之撤銷改判而失所依附，應併撤銷之，並就撤銷
    改判與上訴駁回部分所處之有期徒刑，定其應執行之刑。
三、扣案之行動電話三支【計有：門號0000000000號（MOTOROLA
    廠牌）、0000000000號（SAGEM廠牌）、0000000000號（BEN
    Q廠牌）各一支】，係被告寅○○所有、供經營常業重利借
    款聯絡之用一節，已據被告寅○○供明在卷，均應依刑法第
    38條第1項第2款之規定併予宣告沒收之。又扣案如附表參所
    示具有殺傷力之槍、彈，均屬違禁物，應依刑法第38條第1
    項第1款規定宣告沒收之。再被告寅○○所偽造如附表肆所
    示之「鄭政祐」署押，則均應依刑法第219條規定宣告沒收
    之。
四、公訴意旨另略以：被告寅○○、庚○○與同案被告己○○、
    共同基於概括之犯意聯絡，於催討利息或本金不遂時，即出
    言「不繳試試看」、「準備跑路」、「斷手斷腳」．．．等
    語，及以棒球棍（未扣案）損害借款人住家門窗，或對住家
    噴漆（未扣案）之加害生命、身體、財產方法（毀損部分未
    據告訴），恐嚇借款人應按期支付利息或本金，致借款人因
    而心生畏懼並危害於安全，其具體情形分別為：(一)於91年5
    月20日後某日，前往被害人陳碧鴻位於彰化縣溪州鄉成功村
    頂寮巷5號前，打破大門玻璃；(二)又於91年9月18日、同年10
    月5日，前往被害人鄭和閔住處，砸破玻璃及以油漆潑鐵門
    ；(三)再於91年9月24日前往被害人林玉英住處，打破玻璃；
    (四)另於91年9月19日，前往被害人黃成貴住處，打破門窗，
    因認被告寅○○、庚○○此部分均另涉有刑法第30 5條之恐
    嚇危害安全罪嫌（前開所涉毀損罪嫌部分均未據告訴）。按
    犯罪事實應依證據認定之，無證據不得認定犯罪事實，刑事
    訴訟法第154條第2項定有明文。訊據被告寅○○、庚○○均
    堅決否認涉有何前開恐嚇危害安全犯行，被告寅○○、庚○
    ○均辯稱：討債時只有對借款人講話比較大聲而已等語。經
    查：有關起訴事實記載被告寅○○等以出言「不繳試試看」
    、「準備跑路」、「斷手斷腳」之方式恐嚇一節，並未載明
    被害人，卷內亦乏為上開指證之被害人資料；又起訴事實所
    載打破玻璃、門窗等行為，本質係屬毀損之行為，且起訴書
    對於所載噴漆之內容並未敘明，被告寅○○等之前開毀損、
    噴漆行為，究是否符合刑法上所定恐嚇危害安全罪之以使人
    生畏佈心為目的，而通知「將來」加惡害之旨之構成要件，
    實有未明。此外，復查無其他積極確切之證據，足資證明被
    告寅○○、庚○○有何公訴人起訴事實所載此部分之恐嚇危
    害安全犯行，不能證明被告寅○○、庚○○犯有此部分之罪
    ，惟此部分與前開被告寅○○、庚○○經本院判決有罪之常
    業重利犯行間，具有牽連犯之裁判上一罪關係，爰不另為無
    罪之諭知。
五、至：(一)臺灣彰化地方法院檢察署94年度偵字第1656、1658、
    1659、1660號移送併案部分，略以：被告寅○○與同案被告
    庚○○、傅國賓共同基於常業重利之犯意聯絡，於90年9月
    至90年底間某日，在彰化縣田中鎮○○路某軍營附近，借款
    五萬元與被害人廖芳新，利息每十天一期，每期一萬二千元
    ，並於借款十天後前往被害人廖芳新住處打破玻璃；又於91
    年3、4月間，前往如附表壹編號七所示張淑華之住處，在鐵
    門上噴漆，因認被告寅○○、庚○○及同案被告傅國賓共同
    另涉有常業重利罪及恐嚇危害安全罪等罪嫌（即92年度偵字
    第1790、2671號）。(二)被告寅○○及同案被告傅國賓二人，
    於91年7月18日上午，前往被害人張怡婷之住處，以打破鋁
    門窗及展示櫃玻璃之加害財產方法，恐嚇被害人張怡婷應按
    期支付利息或本金，使被害人張怡婷心生畏懼而危害於其安
    全，因認被告寅○○及同案被告傅國賓共同涉有恐嚇危害安
    全罪嫌（即92年度偵字第2693號）。(三)被告庚○○與賴仁駿
    （經檢察官另行起訴）與二名不詳姓名成年男子，基於共同
    犯意之聯絡，於92年2月19日下午3時30分許，同往彰化縣埔
    心鄉○○村○○路○段594巷8號被害人黃穗成住處，向被害
    人黃穗成追討其前向被告寅○○所經營之地下錢莊之借款，
    因被害人黃穗成無法還債，其中一名較胖男子即出言稱：「
    如果不跟我們處理，就要你的住處不得安寧。」等語，並持
    木棍打破被害人黃穗成住家玻璃，及以身體撞擊黃穗成之母
    親黃楊含（倒下，未受傷），以上開加害生命、身體、財產
    之方法，恐嚇被害人黃穗成及其母黃楊含，致生危害於其等
    之安全，被害人黃穗成見狀害怕，隨即交付二萬元與賴仁駿
    等人，因認被告庚○○此部分另涉有恐嚇危害安全罪嫌（92
    年度偵字第4511號）。經查：(一)被害人廖芳新於警詢所稱之
    借款時間，係在本案被告寅○○於90年9月間另行起意租屋
    經營常業重利犯行之前，且其於偵查中陳稱：無法確認借款
    時間一語，復無被害人廖芳新簽發供借款擔保之本票可資查
    考借款日期，是有關被害人廖芳新借款部分，尚難率認為本
    案被告寅○○所為常業重利犯行之起訴效力所及；(二)又有關
    前開檢察官移送併辦之被害人廖芳新、張淑華、張怡婷住處
    遭打破玻璃、噴漆部分，依其行為之性質，尚難認有何恐嚇
    危害安全之情事（理由同前揭理由欄四所述）；(三)再因被告
    寅○○、庚○○於本案91年10 月10日為警查獲後即均遭羈
    押在案，被告寅○○並於92年1 月22日接執行徒刑迄今，被
    告庚○○則於92年1月30日經停止羈押出所，有被告寅○○
    、庚○○二人之在監所資料報表各一份在卷可考。又被告寅
    ○○否認有指使被告庚○○等人向被害人黃穗成以恐嚇之方
    式討債，而有關被害人黃穗成遭恐嚇之時間係92年2月19日
    ，距離被告庚○○本案為警查獲之日已逾4月，且其間被告
    庚○○並遭羈押三個月又二十日之久，是被告庚○○等人縱
    有恐嚇被害人黃穗成之行為，核應屬另行起意之犯行，自難
    於本案併為審酌。(四)綜上所述，前開移送併辦部分與前開經
    本院判決有罪部分，均難認具有常業犯之實質一罪或連續犯
    之裁判上一罪關係，自非本院所得併為審理，均應退回檢察
    官為適法之處理，附予敘明。
據上論結，應依刑事訴訟法第368條、第369條第1項前段、第364
條、第299條第1項前段，槍砲彈藥刀械管制條例第11條第4項（
修正前）、第12條第4項，刑法第11條前段、第2條第1項但書、
第28條、第345條、第304條第1項、第305條、第217條第1項、第
55條、第47條、第219條、第51條第5款、第41條第1項前段、第
42條第3項、第38條第1項第1款、第2款，罰金罰鍰提高標準條例
第1條前段，判決如主文。
本案經檢察官甲○○到庭執行職務。
中    華    民    國    95    年    1    月    19     日
            刑事第五庭  審判長法  官  袁  從  楨
                              法  官  姚  勳  昌
                              法  官  郭  同  奇
上列正本證明與原本無異。
如不服本判決應於收受送達後十日內向本院提出上訴書狀，其未
敘述上訴之理由者並得於提起上訴後十日內向本院補提理由書（
均須按他造當事人之人數附繕本）。
                              書記官  陳  玫  伶
中    華    民    國    95    年    1    月    23     日
附錄論罪科刑法條
槍砲彈藥刀械管制條例第11條第4項：(修正前)
未經許可，持有、寄藏或意圖販賣而陳列第一項所列槍砲者，處
一年以上七年以下有期徒刑，併科新臺幣七百萬元以下罰金。
槍砲彈藥刀械管制條例第12條第4項：
未經許可，持有、寄藏或意圖販賣而陳列子彈者，處五年以下有
期徒刑，併科新臺幣三百萬元以下罰金。
刑法第217條第1項：
偽造印章、印文或署押，足以生損害於公眾或他人者，處三年以
下有期徒刑。
刑法第304條第1項：
以強暴、脅迫使人行無義務之事或妨害人行使權利者，處三年以
下有期徒刑、拘役或三百元以下罰金。
刑法第305條：
以加害生命、身體、自由、名譽、財產之事，恐嚇他人致生危害
於安全者，處二年以下有期徒刑、拘役或三百元以下罰金。
刑法第345條：
以犯前條之罪為常業者，處五年以下有期徒刑，得併科三千元以
下罰金。
附表壹：
┌──┬───┬─────┬─────────┬────────┬───────┐
│編號│借款人│ 時    間 │  借  貸  本  金  │    利   息     │質  押  物  品│
├──┼───┼─────┼─────────┼────────┼───────┤
│一  │周清濃│90年9月22 │四萬元，預扣利息八│利息十天一期，每│身分證一張、簽│
│    │      │日上午10時│千元，實拿三萬二千│期八千元。      │發面額四萬元之│
│    │      │許        │元。              │                │本票一張。    │
├──┼───┼─────┼─────────┼────────┼───────┤
│二  │乙○○│90年10月11│二萬元，預扣利息四│利息十天一期，每│身分證一張、簽│
│    │      │日        │千元及手續費一千元│期四千元。      │發面額四萬元之│
│    │      │          │，實拿一萬五千元。│                │本票一張。    │
├──┼───┼─────┼─────────┼────────┼───────┤
│三  │曾駿騰│90年11月2 │三萬元，預扣利息六│利息十天一期，每│身分證一張、簽│
│    │      │日下午2時 │千元及手續費一千元│期六千元。      │發面額六萬元之│
│    │      │許        │，實拿二萬三千元。│                │本票一張。    │
├──┼───┼─────┼─────────┼────────┼───────┤
│四  │吳榮順│90年11月中│二萬元，預扣利息四│利息十天一期，每│身分證一張、簽│
│    │      │旬        │千元，實拿一萬六千│期四千元。      │發面額四萬元之│
│    │      │          │元。              │                │本票一張。    │
├──┼───┼─────┼─────────┼────────┼───────┤
│五  │傅國賓│90年年底  │五萬元。          │利息十天一期，每│簽發面額十萬元│
│    │      │某日      │                  │期一萬元。      │之本票一張，並│
│    │      │          │                  │                │質押車牌號碼9Q│
│    │      │          │                  │                │-5840號自小客 │
│    │      │          │                  │                │車一部。      │
├──┼───┼─────┼─────────┼────────┼───────┤
│六  │子○○│91年1月8日│三萬元，預扣利息千│利息十天一期，期│身分證一張、簽│
│    │      │          │元及「茶水費」四千│六千元。        │發面額六萬元之│
│    │      │          │元，實拿二萬元。  │                │本票一張。    │
├──┼───┼─────┼─────────┼────────┼───────┤
│七  │張淑華│91年1月10 │三萬元，預扣第一期│第二期以後之利息│身分證一張、簽│
│    │      │日下午5時 │利息九千元，實拿二│十天一期，每期六│發面額六萬元之│
│    │      │許        │萬一千元。        │千元。          │本票一張。    │
├──┼───┼─────┼─────────┼────────┼───────┤
│八  │陳柏焰│91年1月18 │一萬元，預扣利息二│利息十天一期，每│身分證一張、簽│
│    │      │日        │千元，實拿八千。  │期二千元。      │發面額二萬元之│
│    │      │          │                  │                │本票一張。    │
├──┼───┼─────┼─────────┼────────┼───────┤
│九  │陳麗卿│91年2月4日│七萬元，預扣利息一│利息十天一期，每│身分證一張、簽│
│    │      │          │萬四千元，實拿五萬│期一萬四千元。  │發面額十四萬元│
│    │      │          │六千元。          │                │之本票一張。  │
├──┼───┼─────┼─────────┼────────┼───────┤
│十  │徐張秀│91年4月24 │五萬元，預扣利息一│利息十天一期，每│身分證一張、簽│
│    │美    │日下午1時 │萬元，實拿四萬元。│期一萬元。      │發面額十萬元之│
│    │      │許        │                  │                │本票一張。    │
├──┼───┼─────┼─────────┼────────┼───────┤
│十一│吳瑩妤│91年4月25 │五萬元，實拿三萬八│利息十天一期，每│吳瑩妤國民身分│
│    │      │日        │千元              │期一萬元        │證一張、由吳榮│
│    │      │          │                  │                │聖、吳瑩妤共同│
│    │      │          │                  │                │簽發之面額十萬│
│    │      │          │                  │                │元之本票一紙。│
├──┼───┼─────┼─────────┼────────┼───────┤
│十二│胡再興│91年4月27 │三萬元，預扣利息六│利息十天一期，每│身分證一張、簽│
│    │      │日下午2時 │千元，實拿二萬四千│期六千元。      │發面額六萬元之│
│    │      │許        │元。              │                │本票一張。    │
├──┼───┼─────┼─────────┼────────┼───────┤
│十三│陳碧鴻│91年5月10 │三萬元，預扣利息八│利息十天一期，每│身分證一張、簽│
│    │      │日（起訴書│千二百元及手續費一│期八千二百元。  │發面額六萬元之│
│    │      │誤載為20日│千元，實拿二萬零八│                │本票一張。    │
│    │      │）下午10時│百元。            │                │              │
│    │      │許        │                  │                │              │
├──┼───┼─────┼─────────┼────────┼───────┤
│十四│丑○○│91年6月5日│六萬元，預扣利息一│利息十天一期，每│身分證一張、簽│
│    │      │上午10時許│萬二千元及手續費一│期一萬二千元。  │發面額十二萬元│
│    │      │          │千元，實拿四萬七千│                │之本票一張。  │
│    │      │          │元。              │                │              │
├──┼───┼─────┼─────────┼────────┼───────┤
│十五│陳振嘉│第一次：  │第一次：          │利息十天一期，每│身分證一張、每│
│    │      │91年6月5日│一萬元，預扣利息二│一萬元本金每期利│次均簽發面額為│
│    │      │第二次：  │千元及手續費一千元│息二千元。      │借款金額加倍之│
│    │      │91年6月20 │，實拿七千元。    │                │本票各一張。  │
│    │      │日        │第二次：          │                │              │
│    │      │第三次：  │一萬元。          │                │              │
│    │      │91年7月26 │第三次：          │                │              │
│    │      │日        │萬元，            │                │              │
│    │      │第四次：  │第四次：          │                │              │
│    │      │91年8月30 │二萬元。          │                │              │
│    │      │日        │                  │                │              │
│    │      │          │                  │                │              │
├──┼───┼─────┼─────────┼────────┼───────┤
│十六│謝松森│91年6月13 │五萬元，預扣利息一│利息十天一期，每│身分證一張、簽│
│    │      │日下午1時 │萬元及二千元手續費│期一萬元。      │發面額十萬元之│
│    │      │許        │，實拿三萬八千元  │                │本票一張。    │
├──┼───┼─────┼─────────┼────────┼───────┤
│十七│劉昌朋│91年6月14 │三萬元，預扣利息六│利息十天一期，每│身分證一張、簽│
│    │      │日下午3時 │千元及手續費二千元│期六千元。      │發面額六萬元之│
│    │      │許        │，實拿二萬二千元。│                │本票一張。    │
├──┼───┼─────┼─────────┼────────┼───────┤
│十八│張怡婷│91年6月16 │二萬元，預扣利息四│利息十天一期，每│身分證一張、簽│
│    │      │日下午4時 │千元及手續費一千元│期四千元。      │發面額四萬元之│
│    │      │許        │，實拿一萬五千元  │                │本票一張。    │
├──┼───┼─────┼─────────┼────────┼───────┤
│十九│戊○○│91年6、7月│借二萬元，預扣利息│利息十天一期，每│身分證一張、簽│
│    │      │間        │四千元，實拿一萬六│期四千元。      │發面額三萬元之│
│    │      │          │千元。            │                │本票一張。    │
│    │      │          │                  │                │              │
├──┼───┼─────┼─────────┼────────┼───────┤
│二十│蕭文溪│第一次：  │第一次：          │利息十天一期，每│身分證一張、第│
│    │      │91年7月1日│二萬五千元，預扣利│一萬元本金每期二│一次簽發面額為│
│    │      │第二次：  │息五千元及手續費一│千元。          │五萬元之本票一│
│    │      │91年9月21 │千元，實拿一萬九千│                │張、第二次簽發│
│    │      │日        │。                │                │面頍為三萬元之│
│    │      │          │第二次：          │                │本票一張。    │
│    │      │          │一萬五千元，預扣利│                │              │
│    │      │          │息三千元手續費一千│                │              │
│    │      │          │元，實拿一萬一千元│                │              │
│    │      │          │。                │                │              │
├──┼───┼─────┼─────────┼────────┼───────┤
│二一│楊麗玉│91年7月4日│四萬元，預扣利息八│利息十天一期，每│身分證一張。  │
│    │      │上午10時許│千元及手續費一千元│期八千元。      │              │
│    │      │          │，實拿三萬一千元。│                │              │
│    │      │          │                  │                │              │
├──┼───┼─────┼─────────┼────────┼───────┤
│二二│黃穗成│91年7月22 │五萬元，預扣利息一│利息十天一期，每│身分證一張、簽│
│    │      │日下午2時 │萬元，實拿四萬元。│期一萬元。      │發面額十萬元之│
│    │      │許        │                  │                │本票一張。    │
├──┼───┼─────┼─────────┼────────┼───────┤
│二三│陳素如│91年7月26 │五萬元，預扣利息一│利息十天一期，每│身分證一張、簽│
│    │      │日下午2時 │萬元及手續費二千元│期一萬元。      │發面額十萬元之│
│    │      │許        │，實拿三萬八千元。│                │本票一張。    │
├──┼───┼─────┼─────────┼────────┼───────┤
│二四│辛○○│第一次：  │二次均各借款二萬元│利息十天一期，每│身分證一張、二│
│    │      │91年7月30 │。                │期四千元。      │次借款均各簽發│
│    │      │日        │                  │                │面額二萬元之本│
│    │      │第二次：  │                  │                │票各一張。    │
│    │      │91年9月13 │                  │                │              │
│    │      │日        │                  │                │              │
├──┼───┼─────┼─────────┼────────┼───────┤
│二五│陳泓和│第一次：  │二次借款各借本金四│利息十天一期，每│身分證一張、每│
│    │      │91年8月1日│萬元，均各預扣利息│八千元。        │次各簽發面額八│
│    │      │第二次：  │八千元，每次均實拿│                │萬元之本票一張│
│    │      │91年9月16 │實拿三萬二千元。  │                │。            │
│    │      │日        │                  │                │              │
│    │      │          │                  │                │              │
├──┼───┼─────┼─────────┼────────┼───────┤
│二六│鄭和閔│91年8月2日│六萬元，預扣利息一│利息十天一期，每│身分證一張、簽│
│    │      │下午4時許 │萬二千元及手續費一│期一萬二千元。  │發面額十二萬元│
│    │      │          │千元，實拿四萬七千│                │之本票一張。  │
│    │      │          │元。              │                │              │
├──┼───┼─────┼─────────┼────────┼───────┤
│二七│張詩如│91年8月3日│一萬元，預扣利息二│利息十天一期，每│身分證一張、簽│
│    │      │          │千元及手續費五百元│期二千元。      │發面額二萬元之│
│    │      │          │，實拿七千五百元。│                │本票一張。    │
├──┼───┼─────┼─────────┼────────┼───────┤
│二八│林金雀│91年8月8日│五萬元，預扣利息一│利息十天一期，每│身分證一張，簽│
│    │      │上午10時許│萬元，實拿四萬元。│期一萬元。      │發面額十萬元之│
│    │      │          │                  │                │本票一張。    │
├──┼───┼─────┼─────────┼────────┼───────┤
│二九│癸○○│91年8月16 │一萬元，預扣利息四│利息十天一期，每│身分證一張、簽│
│    │      │日上午10時│千元，實拿一萬六千│期四千元。      │發面額四萬元之│
│    │      │許        │元                │                │本票一張。    │
├──┼───┼─────┼─────────┼────────┼───────┤
│三十│賴敏昌│91年8月16 │二萬元，預扣利息四│利息十天一期，每│身分證一張、簽│
│    │      │日中午12時│千元及手續費一千元│期四千元。      │發面額四萬元之│
│    │      │許        │，實拿一萬五千元。│                │本票一張。    │
├──┼───┼─────┼─────────┼────────┼───────┤
│三一│黎煥唐│91年8月21 │二萬五千元。      │利息一期，每期二│身分證一張、簽│
│    │      │日下午9時 │                  │千五百元        │發面額五萬元之│
│    │      │許        │                  │（已繳四期一萬元│本票一張。    │
│    │      │          │                  │）。            │              │
├──┼───┼─────┼─────────┼────────┼───────┤
│三二│陳苓玉│91年8月26 │三萬元，預扣利息六│利息十天一期，每│身分證一張、簽│
│    │      │日下午2時 │千元及手續費一千元│期六千元。      │發面額六萬元之│
│    │      │許        │。                │                │本票一張。    │
├──┼───┼─────┼─────────┼────────┼───────┤
│三三│林玉英│91年9月2日│一萬五千元，預扣利│利息十天一期，每│機車駕照一張、│
│    │      │上午11時許│息三千元，實拿一萬│期三千元。      │簽發面額三萬元│
│    │      │          │二千元。          │                │之本票一張。  │
├──┼───┼─────┼─────────┼────────┼───────┤
│三四│吳佩玉│91年9月2日│五千元，預扣利息一│利息十天一期，每│身分證一張、簽│
│    │      │下午1時許 │千元及手續費五百元│期一千元。      │發面額一萬元之│
│    │      │          │，實拿三千五百元。│                │本票一張。    │
├──┼───┼─────┼─────────┼────────┼───────┤
│三五│沈幸弘│91年9月3日│一萬五千元，預扣利│利息十天一期，每│身分證一張、簽│
│    │      │下午2時許 │息三千元及手續費五│期三千元。      │發面額三萬元之│
│    │      │          │百元，實拿一萬一千│                │本票一張。    │
│    │      │          │五百元。          │                │              │
│    │      │          │                  │                │              │
├──┼───┼─────┼─────────┼────────┼───────┤
│三六│洪明華│91年9月初 │一萬元，預扣利息二│利息十天一期，每│身分證一張、簽│
│    │      │          │千元及手續費一千元│期二千元。      │發面額二萬元之│
│    │      │          │，實拿七千元。    │                │本票一張。    │
│    │      │          │                  │                │              │
├──┼───┼─────┼─────────┼────────┼───────┤
│三七│蕭阿順│91年9月9日│二萬五千元，預扣利│利息十天一期，每│身分證一張、簽│
│    │      │中午2時許 │息五千元，實拿二萬│期五千元。      │發面額五萬元之│
│    │      │          │元                │                │本票一張。    │
│    │      │          │                  │                │              │
│    │      │          │（蕭阿順乃因須用錢│                │              │
│    │      │          │而急迫）          │                │              │
├──┼───┼─────┼─────────┼────────┼───────┤
│三八│黃成貴│91年9月9日│五萬元，預扣利息一│利息十天一期，每│身分證一張、簽│
│    │      │下午4時20 │萬二千元，實拿三萬│期八千元。      │發面額十萬元之│
│    │      │分許      │八千元。          │                │本票一張。    │
│    │      │          │                  │                │              │
├──┼───┼─────┼─────────┼────────┼───────┤
│三九│黃子瓏│91年9月9日│五萬元，預扣利息一│利息十天一期，每│身分證一張、簽│
│    │      │          │萬元，實拿四萬元。│期一萬元。      │發面額十萬元之│
│    │      │          │                  │                │本票一張。    │
├──┼───┼─────┼─────────┼────────┼───────┤
│四十│啟銘│91年9月12 │七萬元，預扣利息一│利息十天一期，每│身分證一張、簽│
│    │      │日        │萬四千元及手續費一│期一萬四千元。  │發面額十四萬元│
│    │      │          │千元，實拿五萬五千│                │之本票一張。  │
│    │      │          │元。              │                │              │
├──┼───┼─────┼─────────┼────────┼───────┤
│四一│黃永祿│91年9月14 │二萬元，預扣利息四│利息十天一期，每│身分證一張、簽│
│    │      │日下午3時 │千元及手續費一千元│期四千元。      │發面額四萬元之│
│    │      │許        │，實拿一萬五千元。│                │本票一張。    │
├──┼───┼─────┼─────────┼────────┼───────┤
│四二│莊慧如│91年9月16 │一萬元，預扣利息二│利息十天一期，每│身分證一張、簽│
│    │      │日        │千元，實拿八千元。│期二千元。      │發面額二萬元之│
│    │      │          │                  │                │本票一張。    │
├──┼───┼─────┼─────────┼────────┼───────┤
│四三│鄭麗珠│91年9月17 │四萬元，預扣利息八│利息十天一期，每│身分證一張、簽│
│    │      │日中午12時│千元及一千元手續費│期八千元。      │發面額八萬元之│
│    │      │許        │，實拿三萬一千元。│                │本票一張。    │
├──┼───┼─────┼─────────┼────────┼───────┤
│四四│吳淑珍│91年9月23 │借款五萬元，預扣第│利息十天一期，每│身分證一張、簽│
│    │      │日下午    │一期利息九千元，實│期九千元        │發面額十萬元之│
│    │      │          │拿四萬一千元      │                │本票一張。    │
├──┼───┼─────┼─────────┼────────┼───────┤
│四五│曾文隆│91年9月26 │三萬元，預扣利息六│利息十天一期，每│身分證一張、簽│
│    │      │日下午2時 │千元及手續費一千元│期六千元。      │發面額六萬元之│
│    │      │許        │，實拿二萬三千元。│                │本票一張。    │
├──┼───┼─────┼─────────┼────────┼───────┤
│四六│鄭美謙│91年10月1 │五千元，預扣利息一│利息十天一期，每│身分證一張、簽│
│    │      │日上午11時│千元，實拿四千元。│期一千元。      │發面額一萬元之│
│    │      │許        │                  │                │本票一張。    │
├──┼───┼─────┼─────────┼────────┼───────┤
│四七│張美珍│91年10月4 │二萬元，預扣利息四│利息十天一期，預│身分證一張、簽│
│    │      │日下午2時 │千元及一千元手續費│扣第一期利息四千│發面額四萬元之│
│    │      │許        │，實拿一萬五千元  │元，手續費一千元│本票一張。    │
├──┼───┼─────┼─────────┼────────┼───────┤
│四八│蕭瓊│91年10月8 │五萬元，預扣利息一│利息十天一期，每│身分證一張、簽│
│    │珠    │日上午11時│萬元，實拿四萬元。│期一萬元。      │發面額十萬元之│
│    │      │30分許    │                  │                │本票一張。    │
├──┼───┼─────┼─────────┼────────┼───────┤
│四九│許肇源│91年10月8 │二萬元，借款時預扣│利息十天一期，每│身分證一張、簽│
│    │      │日上午11時│第一期利息四千元，│期四千元。      │發面額四萬元之│
│    │      │許        │並扣手續費一千元，│                │本票一張。    │
│    │      │          │實拿一萬五千元。  │                │              │
├──┼───┼─────┼─────────┼────────┼───────┤
│五十│卯○○│91年6月初 │四萬元，借款時預扣│利息十天一期，每│身分證影本、簽│
│    │      │某日下午14│第一期利息八千元，│期八千元。      │發面額四萬元之│
│    │      │時許      │實拿三萬二千元。  │                │本票一張。    │
└──┴───┴─────┴─────────┴────────┴───────┘
附表貳：
┌──┬───┬─────┬─────────┬────────────┐
│編號│被害人│時間      │ 地      點       │  恐    嚇    情    形  │
├──┼───┼─────┼─────────┼────────────┤
│一  │吳文得│91年5月初 │第一次：          │二次均出言稱：若沒還錢，│
│    │（為借│前、後2日 │在吳得所經營位於彰│就要該全家人斷手、斷腳  │
│    │款人吳│          │化縣埤頭鄉○○路上│等語。                  │
│    │瑩妤之│          │之向日葵檳榔攤。  │                        │
│    │父親）│          │第二次：          │                        │
│    │      │          │於彰化縣社頭鄉消費│                        │
│    │      │          │市場。            │                        │
├──┼───┼─────┼─────────┼────────────┤
│二  │詹金蔥│91年7月間 │彰化縣埔心鄉大華村│出言稱：如不還錢，要毀損│
│    │（為借│          │大明路205號       │房子。                  │
│    │款人吳│          │                  │                        │
│    │榮順之│          │                  │                        │
│    │妻）  │          │                  │                        │
├──┼───┼─────┼─────────┼────────────┤
│三  │陳素如│自91年7月 │彰化縣員林鎮三愛里│多次出言向陳素如稱：如不│
│    │      │26日後某  │4鄰建國路229巷7號 │還錢，將對家人不利等語。│
│    │      │日起至9   │4樓               │                        │
│    │      │1年8月初  │                  │                        │
│    │      │某日止    │                  │                        │
├──┼───┼─────┼─────────┼────────────┤
│四  │楊麗玉│91年8月6  │彰化縣溪湖鎮果菜市│由寅○○囑由傅國賓、黃有│
│    │      │日下午4   │場北側            │盈與真實姓名、年籍不詳之│
│    │      │時許      │                  │成年男子，共同前往上開地│
│    │      │          │                  │點，由傅國賓出言稱：要還│
│    │      │          │                  │本金四萬元，否則再打妳及│
│    │      │          │                  │對你家人不利等加害生命、│
│    │      │          │                  │身體之事，恐嚇楊麗玉；並│
│    │      │          │                  │由前開不詳姓名之成年男子│
│    │      │          │                  │強取楊麗玉之手機一支，而│
│    │      │          │                  │妨害楊麗玉行使該手機之權│
│    │      │          │                  │利。                    │
├──┼───┼─────┼─────────┼────────────┤
│五  │張詩如│91年8月1  │彰化縣社頭鄉清水岩│因無錢付利息，遭寅○○毆│
│    │      │3日       │露營區大門口      │打臉部二下（傷害部分未據│
│    │      │          │                  │告訴），並強行取走手機一│
│    │      │          │                  │支，妨害張詩如行使該手機│
│    │      │          │                  │之權利。                │
└──┴───┴─────┴─────────┴────────────┘
附表參：
一、仿WALTHER廠半自動手槍製造之金屬玩具手槍換裝土造金屬
    槍管而成之改造手槍一枝（槍枝管制編號0000000000號）。
二、仿BERETTA廠半自動手槍製造之金屬玩具手槍換裝土造金屬
    槍管而成之改造手槍一枝（槍枝管制編號0000000000號）。
三、制式子彈二顆（口徑均為9mm）。
四、制式步槍彈一顆（口徑5.56mm）。
五、制式子彈四顆（口徑均為0.45吋）。
六、土造子彈二顆（均係由土造金屬彈殼加裝直徑約7.9mm金屬
    彈頭而成之土造子彈；為警查扣計有三顆，於鑑驗時經採樣
    一顆試射）。
七、仿BERETTA廠半自動手槍製造之金屬玩具手槍換裝土造金屬
    槍管、土造金屬撞針及土造金屬槍機改造而成之改造手槍一
    枝（槍枝管制編號0000000000號）。
八、土造鋼管槍一枝（可擊發十二GAUGE制式霰彈，槍枝管制編
    號0000000000號）。
九、改造子彈三顆（均係由玩具金屬彈殼加裝土造金屬彈頭改造
    而成，為警查扣計有四顆，於鑑驗時經採樣一顆試射）。
十、制式霰彈一顆（係口徑12GAUGE制式霰彈）。
附表肆：
一、彰化縣警察局北斗分局91年10月10日下午3時20分許起至下
    午4時50分許止之警訊筆錄上偽造之「鄭政祐」署押（每份
    上有偽造署名一枚、偽造指印四枚）。
二、臺灣彰化地方法院91年度聲搜字第1521號搜索票上偽造之「
    鄭政祐」署名及指印各一枚。
三、彰化縣警察局北斗分局91年10月10日搜索扣押筆錄上偽造之
    「鄭政祐」署押（每份有偽造署名及指印各一枚）。
四、彰化縣警察局北斗分局91年10月10日執行扣押證明書上偽造
    之「鄭政祐」署押（每份有偽造署名及指印各一枚）。
五、彰化縣警察局北斗分局91年10月10日扣押物品目錄表上偽造
    之「鄭政祐」署押（每份有偽造署名及指印各一枚）。
                                                      Ａ


司法院資訊處製作；財團法人民間司法改革基金會備份。
